【裁判字號】    88,交訴,72
【裁判日期】    890106
【裁判案由】    過失致死等
【裁判全文】
臺灣宜蘭地方法院刑事判決                          八十八年度交訴字第七二號
    公  訴  人  臺灣宜蘭地方法院檢察署檢察官
    被      告  甲○○
右列被告因公共危險等案件，經檢察官提起公訴（八十八年度偵字第二八八三、二六
一一號），本院判決如左：
    主  文
甲○○從事業務之人，因業務上過失致人於死，處有期徒刑捌月；又駕駛動力交通工
具肇事，致人死傷而逃逸，處有期徒刑捌月。應執行有期徒刑壹年貳月。
    事  實
一、甲○○每月五至六次駕駛自用小貨車載運水果，為以駕駛為附隨業務之人。於民
    國八十八年六月二十四日晚上，駕駛車牌號碼ＣＴ─一○二五號自用小貨車，沿
    宜蘭縣礁溪鄉○○路○段礁溪往頭城方向行駛，同日晚上九時五十分許，行經該
    路八十號前，明知其經長途駕車已達十小時許，加以因感冒服藥，精神狀況不佳
    ，不宜駕車，而駕車本應注意車前狀況，隨時採取必要之安全措施，行車速度並
    應依標誌之規定，而依當時情況，又無不能注意之情形，竟疏未注意，在時速限
    制四十公里以下之前開路段，仍貿然以五、六十公里之時速前行，且未注意車前
    狀況，致撞及同向前方騎乘車牌號碼ＧＲＰ─三八九號機車之吳鳳蘭（業已撤回
    過失傷害告訴），及騎乘腳踏車之林天賜，致吳鳳蘭受有右鎖骨骨折、頭部外傷
    之傷害，林天賜則被壓於該自小貨車車底，拖行七、八公尺左右，受有頭部外傷
    併顱內出血，於送醫當時已無生命跡象，而於八十八年六月二十五日零時零分宣
    告死亡。甲○○肇事後並未煞車，反疾駛逃逸，且旋即聯絡修車廠人員修理車禍
    所致車損，圖滅證卸責，嗣由警員循線查獲。
二、案經宜蘭縣警察局礁溪分局報告及被害人之子林志洋訴請台灣宜蘭地方法院檢察
    署檢察官偵查起訴。
    理  由
一、訊據被告甲○○對於右揭肇事及逃逸之事實，均坦承不諱，核與被害人林天賜之
    妻林黃素香及其子林志洋及被害人吳鳳蘭指述情節相符，並有車禍當時目擊現場
    之證人林曼玲於警訊及偵查中之證述可參，復有道路交通事故調查表一紙及現場
    照片六幀、車損照片七幀附卷可稽。另本件車禍被害人林天賜受傷送醫時已無生
    命跡象而死亡，亦經台灣宜蘭地方法院檢察署檢察官督同檢驗員相驗屬實，製有
    相驗筆錄、相驗屍體證明書、驗斷書及相驗照片十八幀在卷可憑，並有財團法人
    蘭陽仁愛醫院診斷証明書存卷可參。事證明確，被告駕車肇事並逃逸之行為，應
    堪認定。
二、按汽車行駛時，應注意車前狀況，隨時採取必要安全措施，且行車速度應依標誌
    之規定，道路交通安全規則第九十四條第三項、第九十三條第一項分別定有明文
    。本件肇事路段限速四十公里，有上開道路交通事故調查表一紙附卷可佐。被告
    駕車自應注意前揭規定，又依當時情形，並無不能注意之情事，被告顯有過失。
    且被告之過失行為與被害人林天賜之死亡結果有相當因果關係，事證明確，被告
    犯行，應堪認定。
三、被告雖辯稱平日作水泥工，並非以駕駛為業，惟其自承每月載運水果五、六次至
    台北，是其為以駕駛為附隨業務之人，仍屬刑法業務過失罪所規範之從事業務之
    人。核被告所為，係犯刑法第二百七十六條第二項之業務過失致死罪及同法第一
    百八十五條之四之公共危險罪。其所犯業務過失致死罪及公共危險罪，犯意各別
    ，行為互殊，應予分論併罰。爰審酌被告過失程度、犯罪所生之危害、肇事後非
    但未煞停，反迅即駛離，且旋即聯絡修車廠人員修理車禍所致車損，以圖滅證卸
    責，有證人即修車廠人員楊吉富、楊金宏之證詞可按，及事後與被害人林天賜家
    屬達成和解並給付賠償等一切情狀，量處如主文所示之刑。
據上論斷，應依刑事訴訟法第二百九十九條第一項前段，刑法第二百七十六條第一項
、第一百八十五條之四、第五十一條第一項第五款，罰金罰鍰提高標準條例第一條前
段判決如主文。
中      華      民      國     八十九       年     一     月     六     日
                                  臺灣宜蘭地方法院刑事庭
                                      審判長法  官  林  明  山
                                            法  官  黃  永  勝
                                            法  官  謝  佩  玲
右正本證明與原本無異。
如不服本判決，應於判決送達後十日內向本院提出上訴狀。（應附繕本）
                                            書記官  莊  淑  茹
中      華      民      國     八十九       年     一     月     十     日


司法院資訊處製作；財團法人民間司法改革基金會備份。
